【裁判字號】    92,上訴,1293
【裁判日期】    921021
【裁判案由】    違反毒品危害防制條例
【裁判全文】
臺灣高等法院高雄分院刑事判決                  九十二年度上訴字第一二九三號
    上  訴  人
    即  被  告  丙○○
    選任辯護人  吳建勛  律師
                游雪莉
                張清雄
    上  訴  人
    即  被  告  甲○○
    選任辯護人  乙三郎
右上訴人因違反毒品危害防制條例案件，不服臺灣高雄地方法院九十一年度訴字第一
四四八號中華民國九十二年五月九日第一審判決（起訴案號：臺灣高雄地方法院檢察
署九十一年度偵字第五七一四號），提起上訴，本院判決如左：
      主  文
原判決關於葉展志部分撤銷。
丙○○共同販賣第二級毒品，處有期徒刑肆年，褫奪公權參年。第二級毒品ＭＤＭＡ
【NULLN-a-dimethy-3,4-（methylenedioxy）-phenethyla- mine】藥錠玖顆（含藍
色藥錠伍顆、黃色藥錠貳顆、綠色藥錠貳顆，合計驗後淨重參點零貳公克）、第三級
毒品愷他命（Ｋ  etamine）膠囊捌顆（驗後淨重壹點捌壹公克）沒收銷燬。
其他上訴駁回。
      事  實
一、丙○○與綽號「何仔」之不詳姓名成年男子，基於共同販賣第二級毒品ＭＤＭＡ
    【NULLN-a-dimethy-3,4-（methylenedioxy）-phenethyla- mine】牟利之犯意
    聯絡及共同販賣第三級毒品愷他命（Ｋ  etamine）牟利之概括犯意聯絡，先於
    九十一年三月十五日某時，在高雄市三民家商附近，由「何仔」交付第二級毒品
    ＭＤＭＡ藥錠十八顆及第三級毒品愷他命膠囊十顆予丙○○，丙○○旋於同日下
    午九時許，在高雄市○○區○○路神采飛揚ＫＴＶ內，以每顆新台幣（下同）一
    百四十元之價格，販賣予意圖販賣第二級毒品ＭＤＭＡ及第三級毒品愷他命牟利
    之甲○○，但尚未取得價金。甲○○購入第二級毒品ＭＤＭＡ藥錠十八顆及第三
    級毒品愷他命膠囊十顆後，復於翌日（十六日）下午三時許，在高雄市苓雅區○
    ○○路一一○號Ｅ９舞場，將第二級毒品ＭＤＭＡ一顆以二百元之價格賣予少年
    黃○○（姓名年籍詳卷）。九十一年三月十六日下午三時許，丙○○再至三民家
    商向「何仔」之不詳姓名成年男子取得第二級毒品ＭＤＭＡ藥錠九顆（驗後淨重
    三．０二公克）及第三級毒品愷他命膠囊七顆（驗後淨重一．七公克）八顆（驗
    後淨重一．八一公克）後，於同日下午五時許，在Ｅ９舞場前，丙○○復出賣第
    三級毒品愷他命膠囊七顆（驗後淨重一．七公克）予甲○○，惟未及取得貨款，
    即當場為警查獲，並在丙○○身上查扣剩餘之第二級毒品ＭＤＭＡ藥錠九顆（含
    藍色藥錠五顆、黃色藥錠二顆、綠色藥錠二顆，合計驗後淨重三．０二公克）、
    第三級毒品愷他命膠囊八顆（驗後淨重一．八一公克），在甲○○身上查扣甫購
    得之第三級毒品愷他命膠囊七顆（驗後淨重一．七公克），並在少年楊○○（姓
    名年籍詳卷）之皮包內扣得甲○○前次購得（扣除已出賣一顆）而寄放之第二級
    毒品ＭＤＭＡ藥錠十七顆（驗後淨重五．七四公克）及第三級毒品愷他命膠囊十
    顆（驗後淨重一．八三公克）。
二、案經高雄市政府警察局苓雅分局報請臺灣高雄地方法院檢察署檢察官偵查起訴。
          理由
壹、撤銷改判部分
一、訊據上訴人即被告（下稱被告）丙○○矢口否認有販賣第二級毒品ＭＤＭＡ及第
    三級毒品愷他命之犯行，辯稱其係受被告甲○○之託向「何仔」拿取扣案毒品，
    其後甫交付被告甲○○即為警查獲，並非販賣等語。
二、經查：
    (一)被告丙○○事實欄所載時、地先後二次出賣第二級毒品ＭＤＭＡ及第三級毒品
      愷他命予被告甲○○之事實，業據被告甲○○於偵查初訊中供稱：「（問：你
      身上的搖頭丸是否向丙○○買的？）是。（問：是否向他買二次？）是。（問
      ：價格一顆一百四十元？）是。（問：第一次是否買八公克？）是。（問：第
      二次買幾公克？）二．二公克，還沒拿錢就被抓了。（問：丙○○是賣你搖頭
      丸的人或送搖頭丸的人？）我不清楚，我是向他買的就是了。」等語甚詳（見
      偵查卷第六頁正、反面），且證人即員警顏興致於原審亦證稱其等因接獲民眾
      報案而至Ｅ９舞場，並現場查獲被告丙○○、甲○○持有第二級毒品ＭＤＭＡ
      及第三級毒品愷他命等語（見原審卷第一九六頁），證人即少年楊○○原審復
      證稱其身上查扣之第二級毒品ＭＤＭＡ藥錠十七顆（驗後淨重五．七四公克）
      及第三級毒品愷他命膠囊十顆（驗後淨重一．八三公克）係被告甲○○所寄放
      等語明確（見原審卷第一四七頁），並有被告甲○○第一次購買之第二級毒品
      ＭＤＭＡ藥錠十七顆（驗後淨重五．七四公克）、第三級毒品愷他命膠囊十顆
      （驗後淨重一．八三公克）及第二次購買之第三級毒品愷他命膠囊七顆（驗後
      淨重一．七公克）扣案可佐，而扣案之第二級毒品ＭＤＭＡ及第三級毒品愷他
      命之成分亦經鑑定無訛，有內政部警政署刑事警察局九十一年四月十六日刑鑑
      字第○九一○○七二三九一號函在卷可憑（見原審卷第九○～九二頁）。再被
      告丙○○於警訊亦供述：「．．．我因一時好奇，才會販賣．．．交易的方式
      是與甲○○言明每顆搖頭丸價格為一百四十元，案發時售出七顆搖頭丸毛重二
      ．二公克，現場只交貨就被埋伏的警察查獲，所以未拿到貨款」、「（問：據
      甲○○指證他於九十一年三月十五日下午二十一時許．．．你販賣八公克搖頭
      丸給他，但當時只有取貨未有金錢交易？）我坦承犯行無意見。」等語（見警
      卷第二頁正、反面、第三頁反面），核與上開各節相符，被告丙○○此部分自
      白自堪信為真正。
    (二)被告甲○○嗣雖改稱扣案毒品係託被告丙○○向「何仔」所取得等語，被告丙
      ○○嗣後亦改稱扣案毒品係受被告甲○○之託向「何仔」取得，警詢所述係受
      員警誘導，並不實在等語。然被告甲○○於偵查中先係改稱其向「章仔」買的
      ，「章仔」與被告丙○○較熟，故託被告丙○○交付等語（見偵查卷第二六頁
      反面），其後於偵查及原審審理中則供稱其因車子故障，乃請被告丙○○向「
      章仔」取毒品，由其將手機交予被告丙○○聽對方指示等語（見偵查卷第四三
      頁反面、原審卷第二六、五五～五六頁），被告甲○○前後供述不一，已難遽
      採。另被告丙○○於偵查初訊及原審聲請羈押案件訊問中，先改稱係受一個不
      認識之人所託代送毒品等語（見偵查卷第五頁反面、見原審聲羈卷第五頁），
      其後於偵查中復改稱係「何仔」先以電話聯絡其至神釆飛揚ＫＴＶ，再託其送
      毒品給被告甲○○，其知道是搖頭丸等語（見偵查卷第二六頁反面～第二七頁
      ），而後於偵查中又改稱其直至派出所始知代送物品為搖頭丸，因心中害怕，
      故捏造「何仔」之人等語（見偵查卷第四三頁反面），於原審審理中則改稱其
      二次受被告甲○○所託代向一不詳姓名人取得搖頭丸，其係接獲被告甲○○電
      話，先至被告甲○○家中，被告甲○○再將電話交其接聽，其依對方指示拿取
      物品，後來始知是搖頭丸等語（見原審卷第十三、十五、六一頁），被告丙○
      ○前後辯解亦屬不一，並核與被告甲○○所辯不相一致。況參以被告丙○○為
      警查獲時，身上尚遭查扣第二級毒品ＭＤＭＡ藥錠九顆（驗後淨重三．０二公
      克）、第三級毒品愷他命膠囊八顆（驗後淨重一．八一公克），數量非微，是
      被告丙○○是否單純僅係受被告甲○○之託代取毒品，實非無疑。又經本院勘
      驗被告丙○○警詢錄音帶結果，並無員警脅迫、利誘之情形（見本院卷第四二
      頁），而被告丙○○指稱在警詢之供述係受誘導一節，復未能提出事證以供調
      查，被告丙○○此部分所辯，即無可取。至證人陳春忠證稱九十一年三月十五
      日在神釆飛揚ＫＴＶ，只見被告丙○○、甲○○唱歌，翌日（十六日）下午曾
      以機車搭載被告丙○○前往Ｅ９舞場，見被告丙○○交一個香菸盒予被告甲○
      ○，旋為警查獲等語（見原審卷第六五～六八頁），既無從證明被告丙○○未
      販賣毒品予被告甲○○，自不能據為有利被告丙○○之判斷。從而，被告丙○
      ○及被告甲○○其後所改稱，自無可採。
    (三)被告丙○○既已知悉「何仔」所交付之物係搖頭丸毒品，倘其與「何仔」間無
      犯意聯絡，豈有可能甘冒受重刑追訴之風險，在短短二日內接連將搖頭丸毒品
      交付予被告甲○○？復且，俗稱搖頭丸之ＭＤＭＡ及愷他命分別為第二級、第
      三級毒品，價格昂貴，且政府早已禁令嚴加取締，被告丙○○理應知之甚詳，
      而「何仔」對取得ＭＤＭＡ及愷他命貨源自有其成本，其連絡、交貨、取貨，
      均須承擔嚴重刑事責任風險，衡情苟無利可圖，被告及「何仔」應無甘冒被取
      締判處重刑之危險，從事第二級、第三級毒品之販賣，是「何仔」向其他大盤
      毒販所販入安非他命之價格，必較其轉售予被告甲○○之ＭＤＭＡ及愷他命價
      格為低，而有從中賺取買賣差價，被告及「何仔」販賣ＭＤＭＡ及愷他命牟利
      之意圖，應屬明確。
    綜上所述，被告葉展志連續販賣第二級毒品ＭＤＭＡ及第三級毒品愷他命，事證
    明確，犯行堪以認定。
三、查ＭＤＭＡ屬中樞神經興奮劑，服用者會有多話、食慾降低、情緒及活動力亢進
    、產生幻覺、狂喜等症狀之行為特徵，並易發生體乙過高、痙攣，甚致引發併發
    症而導致死亡。長期使用會產生心理的依賴，強迫使用等神經系統的損傷，產生
    情緒不穩、憂鬱、視幻覺、失眠、記憶減退、妄想等症狀，並有噁心、肌肉痛、
    心悸、動作失調之生理毒害；抑鬱、精神錯亂、自殺傾向之心理毒害；橫紋肌溶
    解、血管內凝集、急性腎衰竭、體乙高達攝氏四十三度之致命毒害，業經行政院
    公告為毒品危害防制條例第二條第二項之第二級毒品。愷他命則係用於人、畜之
    麻醉劑，具有肌肉鬆弛作用，服用者有噁心、嘔吐、複視、視覺模糊、視覺影像
    扭曲、暫發性失憶及身體平衡感消失等症狀，嚴重時會有運動功能受損、高血壓
    甚致呼吸作用受到抑制而致死，亦經行政院公告為毒品危害防制條例第二條第二
    項之第三級毒品。核被告丙○○與「何仔」之不詳姓名成年男子先後共同販賣第
    二級毒品ＭＤＭＡ、第三級毒品愷他命牟利，所為分別係犯毒品危害防制條例第
    四條第二項之販賣第二級毒品罪及同條第三項之販賣第三級毒品罪。被告丙○○
    與「何仔」之不詳姓名成年男子間，有犯意聯絡及行為分擔，均為共同正犯。被
    告丙○○先後販賣第三級毒品愷他命犯行，時間緊接，所犯罪名相同，顯係出於
    概括之犯意為之，為連續犯，應依刑法第五十六條之規定論以一罪。又被告丙○
    ○同時販賣第二級毒品ＭＤＭＡ及第三級毒品愷他命，為一行為觸犯二罪名，為
    想像競合犯，依刑法第五十五條之規定，應從一重論以毒品危害防制條例第四條
    第二項之販賣第二級毒品罪。至被告丙○○持有毒品之低度行為，已為販賣毒品
    之高度行為所吸收，故不另論罪。公訴人雖未就被告丙○○販賣第三級毒品愷他
    命部分起訴，然該部分事實與公訴人起訴之犯罪事實具有想像競合之裁判上一罪
    關係，應為起訴效力所及，本院自得併與審究。再被告丙○○販賣第二級毒品Ｍ
    ＤＭＡ及第三級毒品愷他命，數量非甚多，所圖利益非鉅，尚非一般大盤毒梟可
    比，對國家社會所生危害自非鉅大，且被告丙○○行為時未滿二十歲，因年輕識
    淺，智慮未周，因而觸犯刑罰，在客觀上足以引起一般同情，認為即予宣告法定
    低度刑期，尤嫌過重，故依刑法第五十九條規定減輕其刑。
四、原審以被告罪證明確，予以論罪科刑，固非無見，惟查，被告丙○○連續二次販
    賣毒品，原審判決認被告丙○○僅有一次販賣毒品犯行，尚有未當。被告上訴意
    旨辯稱未販賣毒品，雖無理由，但原判決此部分既有上述可議之處，自應由本院
    撤銷改判。爰審酌被告丙○○前無不良犯行，有臺灣高等法院被告全國前案紀錄
    表在卷可憑，因年輕識淺，智慮未周，因而觸犯刑罰，然販賣毒品牟利，戕害國
    民身心健康，危害社會治安，且行為後否認犯行等一切情狀，量處如主文所示之
    刑，並依刑法第三十七條第二項之規定，併宣告褫奪公權三年。扣案被告丙○○
    所有第二級毒品ＭＤＭＡ【NULLN-a-dimethy-3,4-（methylenedioxy）-pheneth
    -yla- mine】藥錠九顆（含藍色藥錠五顆、黃色藥錠二顆、綠色藥錠二顆，合計
    驗後淨重三．０二公克）、第三級毒品愷他命（Ｋ  etamine）膠囊八顆（驗後
    淨重一．八一公克）均為毒品，應依毒品危害防制條例第十八條第一項前段規定
    宣告沒收銷燬。至被告丙○○二次販賣毒品予被告甲○○，均尚未取得價金，已
    經被告丙○○、甲○○陳明在卷，復無其他證據足證被告丙○○已有獲得財物，
    不宣告沒收。
五、公訴意旨另以：被告丙○○於九十一年三月初某日，在「神采飛揚ＫＴＶ」販賣
    第二級毒品ＭＤＭＡ予被告甲○○，認被告丙○○此部分亦涉犯毒品危害防制條
    例第四條第二項之罪嫌。然被告丙○○於九十一年三月二十七日偵查中所供稱九
    十一年三月，係指偵查當日之上上星期五，亦即九十一年三月十五日，已經原審
    勘驗當日偵訊錄音帶無訛（見原審卷第一九九頁），此外，復查無其他證據足證
    被告丙○○於九十一年三月初有販賣第二級毒品ＭＤＭＡ之犯行，被告丙○○此
    部份犯行即屬不證明，然公訴人認此部份犯行與前開論罪科刑部分有連續犯之裁
    判上一罪關係，故不另為無罪之諭知，附此敘明。
貳、上訴駁回部分
一、訊據上訴人即被告（下稱被告）甲○○矢口否認有販賣第二級毒品ＭＤＭＡ之犯
    行，辯稱其並未販賣第二級毒品ＭＤＭＡ一顆以二百元之價格賣予少年黃○○，
    而係無償讓與等語。
二、經查：
    (一)被告甲○○於九十一年三月十六日下午三時許，在高雄市苓雅區○○○路一一
      ○號Ｅ９舞場，將第二級毒品ＭＤＭＡ一顆以二百元之價格賣予少年黃○○之
      事實，業經證人即少年黃○○於警訊中證述其於上開時地以二百元向被告甲○
      ○購入搖頭丸一顆，一手交錢一手交貨，並已施用完畢等語甚明（見警卷第十
      頁），且證人即被告甲○○女友楊○○於警訊亦證稱被告甲○○曾表示有人要
      購買搖頭丸，而向其取走先前寄放之搖頭丸一顆等語（見警卷第八頁），再證
      人即少年黃○○經警查獲後採取之尿液送檢驗，確呈ＭＤＭＡ陽性反應，此有
      高雄市立凱旋醫院九十一年四月十日高凱醫檢字第○○四○三號煙毒尿液檢驗
      成績書及高雄市政府警察局苓雅分局偵辦毒品案件嫌疑人尿液採證代碼對照表
      各一紙在卷可憑（見原審卷第一一一、一一二頁），再參以被告甲○○身上遭
      扣得第三級毒品愷他命（Ｋ  etamine）膠囊七顆（驗後淨重一．七公克）及
      在少年楊○○皮包內扣得第二級毒品ＭＤＭＡ藥錠十七顆（驗後淨重五．七四
      公克）、第三級毒品愷他命膠囊十顆（驗後淨重一．八三公克），數量非少，
      而被告甲○○為警查獲後採取之尿液送檢驗，並無毒品陽性反應，有高雄市立
      凱旋醫院九十一年四月十日高凱醫檢字第○○四○三號煙毒尿液檢驗成績書及
      高雄市政府警察局苓雅分局偵辦毒品案件嫌疑人尿液採證代碼對照表各一紙在
      卷可憑（見原審卷第四六、四七頁），則被告甲○○持有毒品是否單純僅供己
      施用，實非無疑。又被告甲○○於警訊亦供稱其確有出賣搖頭丸一顆予證人即
      少年黃○○等語（見警卷第五頁正、反面、第六頁），核與上開各節相符，被
      告甲○○此部分之自白即堪信為真正。
    (二)被告甲○○其後於本院雖改稱搖頭丸係無償讓與，警詢所述係受員警誘導，並
      不實在等語，被告甲○○之辯護人則辯護稱被告甲○○於警詢時，員警未依法
      告知得選任辯護人之權利，故被告甲○○在警詢之供述有瑕疵，不得作為證據
      等語。然被告甲○○於警詢時，員警僅告知得請親友到場，未依法告知得選任
      辯護人之權利之情，固經本院勘驗被告甲○○警詢錄音帶查證無訛（見本院卷
      第四二頁），但被告甲○○於警詢之供述，並無員警強暴、脅迫、利誘之情形
      ，係出於自由意志，亦經本院勘驗被告甲○○警詢錄音帶查明（見本院卷第四
      一頁），證人即員警李文裕於原審亦證稱製作警詢筆錄時未對被告甲○○利誘
      等語（見原審卷第一七三～一七四頁），且參以員警有依法告知被告甲○○有
      保持緘默及請求調查有利證據之權利，僅於告知得選任辯護人之權利時，告知
      得請親友到場，堪認員警應係一時口誤表達錯誤，尚難遽認員警係出於惡意故
      予違背不告知，而被告甲○○於警詢復已表明不請律師，並緊跟在警詢筆錄該
      處末端簽名，有警訊筆錄可按（見警卷第四頁反面），是被告甲○○並未因員
      警告知錯誤而受損害，再被告甲○○指稱在警詢之供述係受誘導一節，復未能
      提出事證以供調查，被告甲○○此部分所辯，即無可取。被告甲○○在警詢之
      供述，即得作為證據。
    (三)證人即少年黃○○其後於本院雖改稱搖頭丸係無償讓與，警詢所述係受員警誘
      導，並不實在等語，證人楊○○於本院亦改稱其警詢原供稱被告甲○○係無償
      讓與，但受員警誘導，乃改稱出賣等語。然參以證人即少年黃○○於原審先係
      改稱未曾向被告甲○○購買搖頭丸毒品，亦未曾施用等語（見原審卷第六九～
      七０頁），核與被告甲○○於原審供稱有無償讓與搖頭丸之情不符，嗣後於本
      院乃改稱係無償向被告甲○○取得搖頭丸施用等語（見本院卷第五四頁），證
      人黃○○前後改稱既不一致，亦核與被告甲○○之供述不同，且證人黃○○為
      警查獲後採取之尿液送檢驗，確呈ＭＤＭＡ陽性反應，已如前述，足見證人黃
      ○○爾後改稱，均無非避重就輕及迴護被告甲○○之詞，不足採信，證人黃○
      ○先前在警詢之陳述即具有較可信之情況，且為證明犯罪事實存否所必要，自
      得採為證據。又證人楊○○於原審先係改稱被告甲○○向其拿取毒品係要供己
      施用等語（見原審卷第一四八頁），核與被告甲○○於原審供稱有無償讓與搖
      頭丸予證人黃○○之情不符，嗣於本院乃改稱被告甲○○係無償讓與證人黃○
      ○等語（見本院卷第五六頁），證人楊○○前後改稱既不一致，亦核與被告甲
      ○○之供述不同，且被告甲○○為警查獲後採取之尿液送檢驗，並無毒品陽性
      反應，有高雄市立凱旋醫院九十一年四月十日高凱醫檢字第○○四○三號煙毒
      尿液檢驗成績書及高雄市政府警察局苓雅分局偵辦毒品案件嫌疑人尿液採證代
      碼對照表各一紙在卷可憑（見原審卷第四六、四七頁），是證人楊○○爾後改
      稱，均無非避重就輕及迴護被告甲○○之詞，不足採信，證人楊○○先前在警
      詢之陳述即具有較可信之情況，且為證明犯罪事實存否所必要，自得採為證據
      。
    (四)被告甲○○於九十一年三月十五日下午九時許，在高雄市○○區○○路神采飛
  揚ＫＴＶ內，以每顆一百四十元之價格，向被告丙○○販入第二級毒品ＭＤＭ
      Ａ藥錠十八顆及第三級毒品愷他命膠囊十顆後，再將第二級毒品ＭＤＭＡ一顆
      二百元之價格賣予少年黃○○，已經被告甲○○及證人黃○○供述在卷，是被
      告甲○○意圖營利自明，且被告甲○○因販賣第二級毒品ＭＤＭＡ獲得財物二
      百元。
    綜上所述，被告甲○○販賣第二級毒品ＭＤＭＡ及第三級毒品愷他命，事證明確
    ，犯行堪以認定。
三、核被告甲○○意圖販賣而販入第二級毒品ＭＤＭＡ、第三級毒品愷他命，而後販
    出第二級毒品ＭＤＭＡ，所為係犯毒品危害防制條例第四條第二項之販賣第二級
    毒品罪及同條第三項之販賣第三級毒品罪。被告甲○○意圖販賣而同時販入第二
    級毒品ＭＤＭＡ及第三級毒品愷他命，為一行為觸犯二罪名，為想像競合犯，依
    刑法第五十五條之規定，應從一重論以毒品危害防制條例第四條第二項之販賣第
    二級毒品罪。至被告甲○○持有毒品之低度行為，已為販賣毒品之高度行為所吸
    收，故不另論罪。公訴人雖未就被告甲○○販賣第三級毒品愷他命部分起訴，然
    該部分事實與公訴人起訴之犯罪事實具有想像競合之裁判上一罪關係，應為起訴
    效力所及，本院自得併予審理。再被告甲○○販賣第二級毒品ＭＤＭＡ及第三級
    毒品愷他命，數量非甚多，所圖利益非鉅，尚非一般大盤毒梟可比，對國家社會
    所生危害自非鉅大，且被告甲○○行為時未滿二十歲，因年輕識淺，智慮未周，
    因而觸犯刑罰，在客觀上足以引起一般同情，認為即予宣告法定低度刑期，尤嫌
    過重，故依刑法第五十九條規定減輕其刑。
四、原審以被告罪證明確，因而適用毒品危害防制條例第四條第二項、第三項、第十
    八條第一項前段、第十九條第一項、刑法第十一條、第五十五條、第五十九條、
    二項之規定，並審酌被告甲○○前無不良犯行，有臺灣高等法院被告全國前案紀
    錄表在卷可憑，因年輕識淺，智慮未周，因而觸犯刑罰，然販賣毒品牟利，戕害
    國民身心健康，危害社會治安，且行為後否認犯行等一切情狀，量處有期徒刑四
    年，並依刑法第三十七條第二項之規定併宣告褫奪公權三年，另說明被告甲○○
    身上扣得之第三級毒品愷他命（Ｋ  etamine）膠囊七顆（驗後淨重一．七公克
    ）及在少年楊○○皮包內扣得之第二級毒品ＭＤＭＡ藥錠十七顆（驗後淨重五．
    七四公克）、第三級毒品愷他命膠囊十顆（驗後淨重一．八三公克），均為毒品
    ，且係被告甲○○所有，應依毒品危害防制條例第十八條第一項前段規定諭知沒
    收銷燬，被告甲○○販賣第二級毒品ＭＤＭＡ予證人黃○○所得財物二百元，應
    依毒品危害防制條例第十九條第一項之規定宣告沒收，如全部或一部不能沒收時
    ，應以其財產抵償之。原判決認事用法，並無不合，量刑亦稱妥適。被告上訴意
    旨辯稱未販賣毒品，為無理由，應予駁回。
五、公訴意旨另以：被告甲○○販入第二級毒品ＭＤＭＡ後，尚出售予少年黃○○以
    外之其他不特定他人，因認被告甲○○此部分亦涉犯毒品危害防制條例第四條第
    二項之販賣第二級毒品罪嫌。然被告甲○○既堅詞否認有販賣第二級毒品ＭＤＭ
    Ａ予不特定人之犯行，且遍查全卷亦無被告甲○○販賣第二級毒品予少年黃○○
    以外之不特定人之事證，是被告甲○○此部份犯罪應屬不能證明，公訴意旨因認
    此部份與前開有罪部分有裁判上一罪關係，故不另為無罪之諭知，併此敘明。
據上論結，應依刑事訴訟法第三百六十八條、第三百六十九條第一項前段、第三百六
十四條、第二百九十九條第一項前段、毒品危害防制條例第四條第二項、第三項、第
十八條第一項前段、第十九條第一項、刑法第十一條、第二十八條、第五十五條、第
五十九條、第三十七條第二項，判決如主文。
本案經檢察官方娜蓉到庭執行職務。
中      華      民      國    九十二    年      十      月    二十一    日
                              臺灣高等法院高雄分院刑事第一庭
                                  審判長法官  曾永宗
                                        法官  邱永貴
                                        法官  郭玫利
右正本證明與原本無異。
如不服本判決應於收受本判決後十日內向本院提出上訴書狀，其未述上訴理由者，
並得於提起上訴後十日內向本院補提理由書狀（均須按他造當事人之人數附繕本)「
切勿逕送上級法院」。
                                      書記官  鄭靜芳
中    華    民    國      九十二      年      十      月    二十 三   日
附錄本判決論罪科刑法條
毒品危害防制條例第四條第二、三項：
製造、運輸、販賣第二級毒品者，處無期徒刑或七年以上有期徒刑，得併科新臺幣七
百萬元以下罰金。
製造、運輸、販賣第三級毒品者，處五年以上有期徒刑，得併科新臺幣五百萬元以下
罰金。


司法院資訊處製作；財團法人民間司法改革基金會備份。
